---
title: "Projekt z analizy danych"
author: "Joanna Chromiñska"
date: "22 listopada 2017"
output: 
  html_document:
    toc: true
    toc_depth: 2
runtime: shiny
---

```{r setup, include=FALSE}
knitr::opts_chunk$set(echo = TRUE)
```
### Podsumowanie

## Wykorzystane biblioteki: {#section1}

```{r wykorzystaneBibioteki}
library(knitr)
library(shiny)
library(plotly)
library(ggplot2)
library(dplyr)
library(caret)
library(pROC)
```

## Wczytanie danych {#section2}

```{r wczytDanych, echo=TRUE, cache=TRUE}

elektrownie <- as.data.frame(read.csv("elektrownie.csv"));

```
```{r wczytDanychDoWykr, scho=FALSE, cache=TRUE}

elektrownie_wykr <- filter(elektrownie, pressure != 0);
elektrownie_wykr <- filter(elektrownie, irr_pvgis_mod != 0);  
elektrownie_wykr <- filter(elektrownie, pressurei != 0);

```


## Przetwarzanie brakuj¹cych danych {#section3}

```{r przetwNa, echo = FALSE, cache=TRUE}
sr_pressure <- mean(elektrownie$pressure);
sr_windspeed <- mean(elektrownie$windspeed);
sr_icon <- mean(elektrownie$icon);
sr_dewpoint <- mean(elektrownie$dewpoint);
sr_windbearing <- mean(elektrownie$windbearing);
sr_tempi <- mean(elektrownie$tempi);
sr_irri <- mean(elektrownie$irri);
sr_pressurei <- mean(elektrownie$pressurei);
sr_windspeedi <- mean(elektrownie$windspeedi);
sr_humidityi <- mean(elektrownie$humidityi);
sr_dewpointi <- mean(elektrownie$dewpointi);
sr_windbearingi <- mean(elektrownie$windbearingi);
sr_cloudcover <- mean(elektrownie$cloudcover);
sr_dist <- mean(elektrownie$dist);
sr_altitude <- mean(elektrownie$altitude);
sr_azimuth <- mean(elektrownie$azimuth);
sr_altitudei <- mean(elektrownie$altitudei);
sr_azimuthi <- mean(elektrownie$azimuthi);
sr_pcnm1 <- mean(elektrownie$pcnm1);
sr_pcnm2 <- mean(elektrownie$pcnm2);
sr_pcnm3 <- mean(elektrownie$pcnm3);
sr_pcnm4 <- mean(elektrownie$pcnm4);
sr_pcnm5 <- mean(elektrownie$pcnm5);
sr_pcnm6 <- mean(elektrownie$pcnm6);
sr_pcnm7 <- mean(elektrownie$pcnm7);
sr_pcnm8 <- mean(elektrownie$pcnm8);
sr_pcnm9 <- mean(elektrownie$pcnm9);
sr_pcnm10 <- mean(elektrownie$pcnm10);
sr_pcnm11 <- mean(elektrownie$pcnm11);
sr_pcnm12 <- mean(elektrownie$pcnm12);
sr_pcnm13 <- mean(elektrownie$pcnm13);
sr_pcnm14 <- mean(elektrownie$pcnm14);
sr_pcnm15 <- mean(elektrownie$pcnm15);
elektrownie <- mutate(elektrownie, pressure = ifelse(pressure == 0, sr_pressure, pressure))
elektrownie <- mutate(elektrownie, windspeed = ifelse(windspeed == 0, sr_windspeed, windspeed))
elektrownie <- mutate(elektrownie, icon = ifelse(icon == 0, sr_icon, icon));
elektrownie <- mutate(elektrownie, dewpoint = ifelse(dewpoint == 0, sr_dewpoint, dewpoint));
elektrownie <- mutate(elektrownie, windbearing = ifelse(windbearing == 0, sr_windbearing, windbearing));
elektrownie <- mutate(elektrownie, tempi = ifelse(tempi == 0, sr_tempi, tempi));
elektrownie <- mutate(elektrownie, irri = ifelse(irri == 0, sr_irri, irri));
elektrownie <- mutate(elektrownie, pressurei = ifelse(pressurei == 0, sr_pressurei, pressurei));
elektrownie <- mutate(elektrownie, windspeedi = ifelse(windspeedi == 0, sr_windspeedi, windspeedi));
elektrownie <- mutate(elektrownie, humidityi = ifelse(humidityi == 0, sr_humidityi, humidityi));
elektrownie <- mutate(elektrownie, dewpointi = ifelse(dewpointi == 0, sr_dewpointi, dewpointi));
elektrownie <- mutate(elektrownie, windbearingi = ifelse(windbearingi == 0, sr_windbearingi, windbearingi));
elektrownie <- mutate(elektrownie, cloudcoveri = ifelse(cloudcoveri == 0, sr_cloudcover, cloudcoveri));
elektrownie <- mutate(elektrownie, dist = ifelse(dist == 0, sr_dist, dist));
elektrownie <- mutate(elektrownie, altitude = ifelse(altitude == 0, sr_altitude, altitude));
elektrownie <- mutate(elektrownie, azimuth = ifelse(azimuth == 0, sr_azimuth, azimuth));
elektrownie <- mutate(elektrownie, altitudei = ifelse(altitudei == 0, sr_altitudei, altitudei));
elektrownie <- mutate(elektrownie, azimuthi = ifelse(azimuthi == 0, sr_azimuthi, azimuthi));
elektrownie <- mutate(elektrownie, pcnm1 = ifelse(pcnm1 == 0, sr_pcnm1, pcnm1));
elektrownie <- mutate(elektrownie, pcnm2 = ifelse(pcnm2 == 0, sr_pcnm2, pcnm2));
elektrownie <- mutate(elektrownie, pcnm3 = ifelse(pcnm3 == 0, sr_pcnm3, pcnm3));
elektrownie <- mutate(elektrownie, pcnm4 = ifelse(pcnm4 == 0, sr_pcnm4, pcnm4));
elektrownie <- mutate(elektrownie, pcnm5 = ifelse(pcnm5 == 0, sr_pcnm5, pcnm5));
elektrownie <- mutate(elektrownie, pcnm6 = ifelse(pcnm6 == 0, sr_pcnm6, pcnm6));
elektrownie <- mutate(elektrownie, pcnm7 = ifelse(pcnm7 == 0, sr_pcnm7, pcnm7));
elektrownie <- mutate(elektrownie, pcnm8 = ifelse(pcnm8 == 0, sr_pcnm8, pcnm8));
elektrownie <- mutate(elektrownie, pcnm9 = ifelse(pcnm9 == 0, sr_pcnm9, pcnm9));
elektrownie <- mutate(elektrownie, pcnm10 = ifelse(pcnm10 == 0, sr_pcnm10, pcnm10));
elektrownie <- mutate(elektrownie, pcnm11 = ifelse(pcnm11 == 0, sr_pcnm11, pcnm11));
elektrownie <- mutate(elektrownie, pcnm12 = ifelse(pcnm12 == 0, sr_pcnm12, pcnm12));
elektrownie <- mutate(elektrownie, pcnm13 = ifelse(pcnm13 == 0, sr_pcnm13, pcnm13));
elektrownie <- mutate(elektrownie, pcnm14 = ifelse(pcnm14 == 0, sr_pcnm14, pcnm14));
elektrownie <- mutate(elektrownie, pcnm15 = ifelse(pcnm15 == 0, sr_pcnm15, pcnm15));
kable(head(elektrownie));

```


## Rozmiar zbioru i podstawowe statystyki {#section4}

```{r statystykiPodst, echo=FALSE}

kable(summary(elektrownie));
wierszy <- nrow(elektrownie);
atrybuty <- names(elektrownie);

```


## Szczegó³owa analiza wartoœci atrybutów {#section5}

```{r wartAttr, echo = FALSE, cache=TRUE}
azimuth_plot <- plot_ly(elektrownie_wykr, x = ~data, y = ~azimuth, type = "scatter", name = 'Umiejscowienie geograficzne w czasie');
pressure_plot <- plot_ly(elektrownie_wykr, x = ~data, y = ~pressure, type = "scatter", name = 'Cisnienie w czasie');
wilgotnosc_plot <- plot_ly(elektrownie_wykr, x = ~data, y = ~humidity, type = "scatter", name = 'Wilgotnosc w czasie');
temp_plot <-plot_ly(elektrownie_wykr, x = ~data, y = ~tempi, type = "scatter", name = 'Temperatura w czasie')
dewpoint_plot <-plot_ly(elektrownie_wykr, x = ~data, y = ~dewpoint, type = "scatter", name = 'Temperatura punktu rosy w czasie')
dist_plot <-plot_ly(elektrownie_wykr, x = ~data, y = ~dist, type = "scatter", name = 'Odleglosc w czasie')

azimuth_plot;
pressure_plot;
wilgotnosc_plot;
temp_plot;
dewpoint_plot;
dist_plot;

```

## Korelacje miêdzy zmiennymi {#section6}

```{r korelacje, echo=TRUE}
kor1 <- plot_ly(elektrownie_wykr, x = ~data, y= elektrownie_wykr$azimuth, name = 'azimuth', type = 'scatter', mode = 'markers') %>%
  add_trace(y = ~elektrownie_wykr$azimuthi, name = 'azimuthi', mode = 'markers');
kor1;

kor2 <- plot_ly(elektrownie_wykr, x = ~data, y= elektrownie_wykr$temp, name = 'temp', type = 'scatter', mode = 'markers') %>%
  add_trace(y = ~elektrownie_wykr$dewpoint, name = 'dewpoint', mode = 'markers');
kor2;

kor3 <- plot_ly(elektrownie_wykr, x = ~data, y= elektrownie_wykr$pressure, name = 'pressure', type = 'scatter', mode = 'markers') %>%
  add_trace(y = ~elektrownie_wykr$pressurei, name = 'pressurei', mode = 'markers');
kor3;

```


## Wykres zmiany wytwarzanej energii w czasie i przestrzeni {#section7}

```{r wykres_glowny, echo=TRUE}
p_glowny <- plot_ly(elektrownie_wykr, x = ~kwh, y = ~data, z = ~dist,
         marker = list(color = ~elektrownie_wykr$azimuth, colorscale = c('#FFE1A1', '#683531'), showscale = TRUE)) %>%
   add_markers() %>%
   layout(scene = list(xaxis = list(title = 'Energia'),
                      yaxis = list(title = 'Data'),
                      zaxis = list(title = 'Odleglosc')),
          annotations = list(
            x = 1.13,
            y = 1.05,
            text = 'Energia',
            xref = 'paper',
            yref = 'paper',
            showarrow = FALSE
          ))
p_glowny;

```

## Regresor przewiduj¹cy wytwarzan¹ energiê przez ka¿dy panel w ujêciu godzinowym {#section8}

```{r regresor, echo=TRUE}
trainPart <- createDataPartition(
  y = elektrownie$kwh,
  p = .75,
  list = FALSE
)

training <- elektrownie[trainPart,];
testing <- elektrownie[-trainPart,];

ctrl <- trainControl(
    # powtórzona ocena krzy¿owa
    method = "repeatedcv",
    # liczba podzia³ów
    number = 2,
    # liczba powtórzeñ
    repeats = 5);

set.seed(23)
fit <- train(kwh ~ .,
             data = training,
             method = "rf",
             trControl = ctrl,
             # Paramter dla algorytmu ucz¹cego
             ntree = 10);

fit;

rfClasses <- predict(fit, newdata = testing);
confusionMatrix(data = rfClasses, testing$kwh);

rfGrid <- expand.grid(mtry = 10:30)
gridCtrl <- trainControl(
    method = "repeatedcv",
    summaryFunction = twoClassSummary,
    classProbs = TRUE,
    number = 2,
    repeats = 5)

set.seed(23)
fitTune <- train(kwh ~ .,
             data = training,
             method = "rf",
             metric = "ROC",
             preProc = c("center", "scale"),
             trControl = gridCtrl,
             tuneGrid = rfGrid,
             ntree = 30)


ggplot(fitTune) + theme_bw()

rfTuneClasses <- predict(fitTune,
                         newdata = testing)
confusionMatrix(data = rfTuneClasses, 
                testing$kwh)

rfTuneProbs <- predict(fitTune, 
                       newdata = testing,
                       type="prob")

rocCurve <- roc(response = testing$kwh,
                predictor = rfTuneProbs[, "M"],
                levels = rev(levels(testing$kwh)))

plot(rocCurve)

```


## Analiza wa¿noœci atrybutów najlepszego znalezionego modelu regresji: {#section9}


```{r analyze}

```


